臺灣臺北地方法院刑事判決　　　　　　　 96年度訴字第587號
公　訴　人　臺灣臺北地方法院檢察署檢察官
被　　　告　甲○○
　　　　　　　　　　樓
上列被告因毒品危害防制條例案件，經檢察官提起公訴（九十六
年度毒偵字第九八六號），被告於準備程序時為有罪之陳述，經
本院合議庭裁定改依簡式審判程序，並判決如下：
    主  文
甲○○施用第一級毒品，累犯，處有期徒刑壹年貳月。
    事  實
一、甲○○前曾於民國八十一年間，因涉違反肅清煙毒條例及麻
    醉藥品管理條例案件，經臺灣臺北地方法院判處應執行有期
    徒刑五年二月確定，又於八十五年間，因涉違反麻醉藥品管
    理條例案件，經臺灣臺北地方法院判處有期徒刑六月，臺灣
    高等法院駁回上訴而確定，二案接續執行，於八十九年二月
    三日假釋出監，於九十二年七月十三日未經撤銷假釋而執行
    完畢，又甲○○前於九十三年間因施用第一級、第二級毒品
    案件，經臺灣台北地方法院以九十三年度毒聲字第八六七號
    裁定送觀察勒戒，因有繼續施用傾向，再經本院以九十四年
    度毒聲字第五七九號送強制戒治，經強制戒治期滿六個月以
    上，認無繼續強制戒治之必要，於九十五年六月二十九日釋
    放，並由臺灣台北地方法院檢察署檢察官以九十五年度戒毒
    偵字第一００號為不起訴處分確定，猶不思戒除毒癮，於前
    開強制戒治執行完畢釋放後五年內，復基於施用第一級毒品
    海洛因及第二級毒品安非他命之犯意，於九十五年十二月十
    日某時，在台北縣新店市○○路○段二一一巷三十號二樓家
    中，將第一級毒品海洛因及第二級毒品安非他命同時置於玻
    璃球內點火燒烤產生煙霧，併予吸聞之方式，同時施用海洛
    因及安非他命一次，嗣為警於九十五年十二月十一日二十二
    時三十分許，在臺北縣土城市○○○路一一一巷六之三號四
    樓查獲。
二、案經臺北縣政府警察局新莊分局報告臺灣板橋地方法院檢察
    署陳請臺灣高等法院檢察署檢察長令轉臺灣臺北地方法院檢
    察署檢察官偵查起訴。
    理  由
一、本件被告甲○○所犯係死刑、無期徒刑、最輕本刑為三年以
    上有期徒刑以外之罪，被告於本院行準備程序中就被訴事實
    為有罪之陳述，經法官告知簡式審判程序之旨，並聽取公訴
    人、被告之意見後，本院認為適宜由受命法官獨任進行簡式
    審判程序，而依刑事訴訟法第二百七十三條之一第一項規定
    ，裁定改用簡式審判程序。
二、上開犯罪事實，業據被告甲○○於本院審理時坦承不諱，且
    其於上揭時、地為警查獲後，經警採集其尿液送驗結果，呈
    嗎啡及甲基安非他命陽性反應，亦有臺灣檢驗科技股份有限
    公司於九十五年十二月二十五日出具之濫用藥物尿液檢驗報
    告一紙（參臺灣板橋地方法院檢察署九十六年度毒偵字第二
    ０二五號卷第十七頁）在卷可稽。足信被告前揭出於任意性
    之自白與事實相符，可以採信。被告曾受如事實欄所載之觀
    察、勒戒及戒治處分執行完畢等情，此有臺灣高等法院被告
    前案紀錄表在卷可考。是其本件施用毒品之犯行，自應依法
    論科。
三、另依據法務部調查局九十三年七月十二日函記載：國內甲基
    安非他命施用方式主要以燒煙吸食為主，而海洛因施用方式
    有注射方式（以針筒施打）或以燒煙吸食，兩者是否可同時
    、同日施用，依藥理作用區分海洛因係中樞神經抑制劑、安
    非他命類毒品係中樞神經興奮劑，二者作用機轉不同，本不
    宜共用，然對毒品施用者並無考慮此一原則的必要，通常可
    見其習性，同時、施用任何毒品等語，此有卷附法務部調查
    局九十三年七月十二日調科壹字第０九三００二六二五五０
    號函在卷可參（見本院卷）。是被告所稱其同時施用海洛因
    及安非他命等語，尚非無據，是公訴人認為被告係分別施用
    第一級海洛因、第二級毒品安非他命尚有違誤，附此敘明。
三、按海洛因及安非他命係分屬毒品危害防制條例第二條第二項
    第一、二款所規定之第一級、第二級毒品，被告前因施用毒
    品案件，經送觀察、勒戒及強制戒治執行後完畢釋放後，於
    五年內再犯本件毒品危害防制條例第十條之罪，依同條例第
    二十三條第二項之規定，應依該條例第十條之規定論處。核
    被告所為，係犯毒品危害防制條例第十條第一項之施用第一
    級毒品及第二項之施用第二級毒品罪。其施用前後持有第一
    級毒品海洛因及第二級毒品安非他命之低度行為，為其施用
    之高度行為所吸收，不另論罪。又被告是以一個施用行為同
    時施用二種毒品，而觸犯數罪名，為想像競合犯，應從一重
    之施用第一級毒品罪處斷。又被告有如事實欄所載之前科及
    執行情形，此有臺灣高等法院被告前案紀錄表在卷可稽，其
    於受有期徒刑之執行完畢後，五年內再故意犯本件有期徒刑
    以上之罪，為累犯，應依法加重其刑。爰審酌被告已有多次
    施用毒品案件，且已接受觀察、勒戒處分及科刑、執行，仍
    再犯本罪，顯見其尚未完全戒除毒癮，其施用之次數、期間
    ，以及念其於本次犯後，坦承犯行，犯後態度尚稱良好等一
    切情狀量處如主文所示之刑。
據上論斷，應依刑事訴訟法第二百七十三條之一第一項、第二百
九十九條第一項前段，毒品危害防制條例第十條第一項、第二項
，刑法第十一條前段、第五十五條、第四十七條，判決如主文。
本案經檢察官陳韻如到庭執行職務。
中　　華　　民　　國　　96　　年　　6 　　月　　29　　日
                  刑事第八庭   法　官　 陳德民
上正本證明與原本無異。
如不服本判決，應於判決送達後10日內，向本院提出上訴狀。
                               書記官　 惠莊
中　　華　　民　　國　　96　　年　　6 　　月　　29　　日
附錄本案論罪科刑法條全文:
毒品危害防制條例第10條第1項:
施用第一級毒品者，處 6 月以上 5 年以下有期徒刑。
施用第二級毒品者，處3年以下有期徒刑。
